【裁判字號】    97,訴,4248
【裁判日期】    970731
【裁判案由】    清償借款
【裁判全文】
臺灣臺北地方法院民事判決              97年度訴字第4248號
原      告  合作金庫商業銀行股份有限公司
法定代理人  丙○○
訴訟代理人  乙○○
被      告  甲○○
被      告  丁○○
                        之1
上列當事人間請求清償借款事件，本院於民國97年7月24日言詞
辯論終結，判決如下：
    主  文
被告應連帶給付原告新臺幣伍拾玖萬玖仟伍佰柒拾壹元及自民國
九十七年三月二十五日起至清償日止，按年息百分之三點八計算
之利息，暨自九十七年四月二十五日起至清償日止，逾期在六個
月以內者，按上開利率百分之十，逾期超過六個月者，按上開利
率百分二十計算之違約金。
訴訟費用由被告連帶負擔。
    事實及理由
一、按當事人得以合意定第一審管轄法院，但以關於由一定法律
    關係而生之訴訟為限，前項合意，應以文書證之，民事訴訟
    法第24條定有明文。本件依借據暨其他約定事項第12條之約
    定，兩造合意以臺灣臺北地方法院為第一審管轄法院，故本
    院有管轄權。
二、原告起訴主張：被告甲○○於民國（下同）92年9月24日以
    被告丁○○為連帶保證人向原告借款新臺幣（下同）90萬元
    ，約定於99年9月24日屆期清償，利息前二年按年息百分之
    2.8固定計息，第三年起按原告定儲指數利率加碼年息百分
    之1.425計算，並約定未按期履行時，自逾期之日起逾期在
    六個月以內者，按上開利率百分之10，逾期超過六個月者，
    按上開利率百分20計付違約金，並於借據其他約定事項第5
    條第1款約定任何一宗債務不依約清償或攤還本金者，即喪
    失期限利益，應即全部清償，詎被告甲○○繳息至97年3月
    24日後，餘欠本息均未依約清償，履經催討無果，尚積欠如
    主文第一項所示，依約債務視為全部到期，被告應負連帶清
    償責任等情，求為判決如主文第一項所示。
三、被告對於被告甲○○有以被告丁○○為連帶保證人向原告借
    款之事實不爭執，惟被告甲○○辯稱曾就本件債務與原告協
    商過，但因有其他方面的負擔，而無力負擔按期應給付的款
    項；被告丁○○則抗辯其於消費者貸款申請書上列為一般保
    證人，且被告甲○○仍有工作，原告應先找借款人，伊無需
    負擔債務等語，並均聲明：原告之訴駁回。
四、原告主張之事實，業據其提出與所述相符之借據、約定書、
    消費者貸款申請書為證，並為被告所不爭執（見本院卷第17
    頁背面），自堪信為真實。被告甲○○既有向原告借款，自
    不得以無力負擔而拒絕清償。又被告丁○○已於借據上簽名
    為連帶保證人，而其於消費者貸款申請書上係列名於「連帶
    （或一般）保證人(一)」欄，有借據及消費者貸款申請書在卷
    足憑，被告丁○○主張其僅為一般保證人，原告應先被告甲
    ○○求償，其無庸負擔本件債務云云，應非可取。
四、按借用人應於約定期限內，返還與所借用物種類、品質、數
    量相同之物。又稱保證者，謂當事人約定，一方於他方之債
    務人不履行債務時，由其代負履行責任之契約；又保證債務
    ，除契約另有訂定外，包含主債務之利息、違約金、損害賠
    償及他從屬於主債務之負擔；另連帶債務之債權人，得對債
    務人中之一人或數人或其全體同時或先後請求全部或一部之
    給付，民法第478條、第739條、第740條、第273條第1項分
    別定有明文。本件原告主張被告甲○○向伊借款，屆期未為
    清償，被告丁○○為被告甲○○之連帶保證人，已如前述，
    則原告請求被告連帶清償，自屬有據。
五、從而，原告本於消費借貸及連帶保證之法律關係，請求被告
    連帶給付599,571元，及自97年3月25日起至清償日止按年息
    百分之3.8計算之利息，暨自97年4月25日起其逾期在六個月
    以內者，按上開利率百分之十，逾期超過六個月者，按上開
    利率百分二十計算之違約金，為有理由，應予准許。
六、結論：本件原告之訴為有理由，依民事訴訟法第85條第2項
    ，判決如主文。
中    華    民    國    97    年    7     月    31    日
                  民事第三庭    法  官  張靜女
以上正本係照原本作成
如對本判決上訴，須於判決送達後20日內向本院提出上訴狀
中    華    民    國    97    年    7     月    31    日
                                書記官  陳素卿


司法院資訊處製作；財團法人民間司法改革基金會備份。
